臺灣橋頭地方法院民事判決
                                    110年度橋簡字第906號
原      告  陳淑娟  
訴訟代理人  張世立  
被      告  賴國華  
上列當事人間請求損害賠償事件，原告提起刑事附帶民事訴訟，
經本院刑事庭移送前來（110年度交簡附民字第97號），本院於
民國111年2月16日言詞辯論終結，判決如下：
    主  文
被告應給付原告新臺幣玖拾肆萬捌仟肆佰參拾參元，及自民國一
一○年四月十一日起至清償日止，按週年利率百分之五計算之利
息。
原告其餘之訴駁回。
訴訟費用由被告負擔二分之一，餘由原告負擔。
本判決第一項得假執行。但被告如以新臺幣玖拾肆萬捌仟肆佰參
拾參元為原告預供擔保，免為假執行。
原告其餘假執行之聲請駁回。
    事實及理由
一、按簡易訴訟之訴狀送達後，原告不得將原訴變更或追加他訴
    ，但請求基礎事實同一、擴張或減縮應受判決事項之聲明者
    ，不在此限，民事訴訟法第436條第2項、第255條第1項第2
    、3款分別定有明文。原告起訴時原請求：被告應給付原告
    新臺幣（下同）3,000,000元，及自起訴狀繕本送達翌日起
    至清償日止，按週年利率5％計算之利息；願供擔保，請准宣
    告假執行。嗣於訴狀送達後，減縮聲明為：被告應給付原告
    1,655,268元，及自起訴狀繕本送達翌日起至清償日止，按
    週年利率5％計算之利息（見本院卷第94至95頁）。經核原告
    前、後聲明所據，均係基於兩造於民國109年6月1日上午11
    時13分許，在高雄市大樹區九大路與該路段167巷之交岔路
    口處發生車禍事故此同一事實，僅依證據資料，特定其請求
    賠償之各項金額，徵諸首揭規定，自無不合，爰予准許。
二、原告主張：被告於109年6月1日上午11時13分許，騎乘車牌
    號碼000-0000號普通重型機車，沿高雄市大樹區九大路由南
    往北行駛至該路段與九大路167巷之交岔路口時，本應注意
    駕駛人騎乘機車，應遵守燈光號誌之指揮，且圓形紅燈表示
    禁止通行，不得超越停止線或進入路口，竟疏未注意而貿然
    闖越紅燈，並與原告騎乘之車牌號碼000-000號普通重型機
    車發生碰撞，致原告人車倒地，受有左側脛骨下端閉鎖性骨
    折之傷害（下稱系爭事故）。嗣原告因系爭事故總計受有醫
    療費用221,032元、營養品費用480,000元、不能工作損失19
    2,000元、看護費用202,000元、醫療用品暨就醫停車費用15
    ,302元之損失，且原告支出醫療費用時，係以刷卡方式支應
    ，另遭銀行收取刷卡利息26,835元。為此，依民法侵權行為
    之法律關係，請求被告賠償前列損失及精神慰撫金600,000
    元；另原告於系爭事故發生後，已領有強制汽車責任保險金
    81,901元，爰請求被告賠償剩餘之損害金額共1,655,268元
    等語。聲明：被告應給付原告1,655,268元，及自起訴狀繕
    本送達翌日起至清償日止，按週年利率5％計算之利息；願供
    擔保，請准宣告假執行。
三、被告則以：對系爭事故發生沒有意見，也承認有過失，也願
    意賠償原告。對原告請求醫療費用221,032元、不能工作損
    失192,000元、看護費用202,000元、醫療用品暨就醫停車費
    用15,302元均無意見，但原告請求精神慰撫金600,000元，
    被告無法負荷，請法院依法審酌等詞置辯。
四、本院得心證之理由：
㈠、按因故意或過失，不法侵害他人之權利者，負損害賠償責任
    ；汽車、機車或其他非依軌道行駛之動力車輛，在使用中加
    損害於他人者，駕駛人應賠償因此所生之損害；不法侵害他
    人之身體或健康者，對於被害人因此喪失或減少勞動能力或
    增加生活上之需要時，應負損害賠償責任；不法侵害他人之
    身體、健康、名譽、自由、信用、隱私、貞操，或不法侵害
    其他人格法益而情節重大者，被害人雖非財產上之損害，亦
    得請求賠償相當之金額，民法第184條第1項前段、第191條
    之2前段、第193條第1項、第195條第1項定有明文。
㈡、原告主張之系爭事故發生經過，及其受有左側脛骨下端閉鎖
    性骨折之傷害等節，已提出高雄長庚紀念醫院病歷影像光碟
    暨診斷證明書、大森診所診斷證明書等件為佐（見附民卷第
    13至15頁；本院卷第43至45頁、第97頁），並經本院調取被
    告因系爭事故所涉過失傷害犯行之本院110年度交簡字第396
    號刑事卷宗資料核閱無訛，且被告對此不爭執，是此部分之
    事實，自堪審認。從而，被告騎乘機車時，既貿然闖越紅燈
    而使原告受有損害，則原告依民法侵權行為法律關係，請求
    被告就所受損害範圍負賠償責任，自屬有據。
㈢、茲就原告所主張之各項賠償金額是否有理，分述如下：
１、醫療費用221,032元、不能工作損失192,000元、看護費用202
    ,000元、醫療用品暨就醫停車費用15,302元部分：
　　原告主張其因系爭事故受有醫療費用221,032 元、不能工作
    損失192,000 元、看護費用202,000 元、醫療用品暨就醫停
    車費用15,302元之損失，已提出高雄長庚紀念醫院診斷證明
    書、長榮中醫診所門診醫療費用收據、高雄長庚紀念醫院住
    診、門診費用收據、免用發票收據、統一發票、長榮中醫診
    所門診掛號費收據、大森診所藥品明細收據、看護確認書等
    件為證（見附民卷第15至68頁；本院卷第63頁之證物存置袋
    、第73至87頁、第97至101 頁），且為被告所不爭執（見本
    院卷第70頁、第94頁），是此部分之請求，自可准許。
２、營養品費用480,000元部分：
　　原告雖主張其因系爭事故有自行前往中藥房購買龜鹿二仙膠
    及補品等語，但此部分均未提出任何單據可資佐實，加以該
    等龜鹿二仙膠及補品是否為原告治療因系爭事故所受傷勢所
    必須，亦未見原告提出事證可佐其說，是此部分主張，尚難
    認可採，應予駁回。
３、刷卡利息26,835元部分：
　　按損害賠償之債，以有損害之發生及有責任原因之事實，並
    二者之間，有相當因果關係為成立要件。又所謂相當因果關
    係，係指依經驗法則，綜合行為當時所存在之一切事實，為
    客觀之事後審查，認為在一般情形上，有此環境，有此行為
    之同一條件，均發生同一之結果者，該條件即為發生結果之
    相當條件，行為與結果即有相當之因果關係。反之，若在一
    般情形上，有此同一條件存在，而依客觀之審查，認為不必
    皆發生此結果者，則該條件與結果並不相當，不過為偶然之
    事實而已，其行為與結果間即無相當因果關係。經查，原告
    雖主張其支出系爭事故之醫療費用時，係以刷卡方式支應，
    致受有刷卡利息26,835元之損失云云。然而，以常情審酌，
    一般人遭受車禍撞擊而受損害時，應不必然發生須支付醫療
    費用之信用卡利息之結果，縱原告有此部分之支出，不過為
    偶然之事實，揆以上揭說明，難認與系爭事故有相當因果關
    係存在。況且，該等刷卡利息費用，應係原告與信用卡核發
    機構間，基於信用卡使用契約之法律關係所由生，此部分亦
    與被告之侵權行為無涉，原告執以前詞要求被告賠償，容有
    誤會，尚無足取。
４、精神慰撫金600,000元部分：
　　按慰藉金之賠償須以人格權遭遇侵害，使精神上受有痛苦為
    必要，其核給之標準固與財產上損害之計算不同，然非不可
    斟酌雙方身分資力與加害程度，及其他各種情形核定相當之
    數額；另非財產上損害之慰撫金數額，究竟若干為適當，應
    斟酌兩造身分、地位及經濟狀況，俾為審判之依據。經查，
    原告之身體權利確因被告過失駕駛行為而受有上揭傷勢，已
    如前述，則原告因客觀生理狀態不佳致生主觀心理因素之不
    快，應無可疑，可堪信實。茲審以原告陳述其高中畢業，目
    前是自營商，月收約40,000元（見本院卷第95頁）；被告自
    述為高中畢業，目前是義大客運司機，月收約35,000元等情
    事（見本院卷第95頁）；並參酌兩造財產所得總額及名下財
    產資料（詳見本院卷末附稅務電子閘門財產所得調件明細表
    ）；復考量系爭事故之發生，係可全然歸責於被告之情節，
    及原告所受傷勢部位、情形，暨原告目前經高雄長庚紀念醫
    院追蹤治療後，認遺存顯著運動傷害，左踝關節掌屈60度，
    背屈10度，活動範圍50度等相關衍生影響之具體情事後，認
    原告請求精神慰撫金數額以400,000元為適當，逾此範圍即
    非可採。
５、基上，原告因系爭事故所致之損失金額，合計為1,030,334元
    （計算式：醫療費用221,032元＋不能工作損失192,000元＋看
    護費用202,000元＋醫療用品暨就醫停車費用15,302元＋精神
    慰撫金400,000元）。
五、綜上所述，原告依民法侵權行為法律關係，得請求被告賠償
    因系爭事故所致損失之金額共1,030,334元，再扣除原告自
    承已請領之強制汽車責任保險金81,901元後（見本院卷第94
    頁），原告得請求金額為948,433元。是以，原告請求被告
    給付948,433元，及自起訴狀繕本送達翌日即110年4月11日
    起至清償日止（起算依據詳見附民卷第9頁之送達證書），
    按週年利率5％計算之利息，為有理由，應予准許；逾此範圍
    之金額，則非有據，自予駁回。
六、原告勝訴部分，係適用簡易訴訟程序為被告敗訴之判決，原
    告雖為假執行宣告之聲請，依民事訴訟法第389條第1項第3
    款規定，仍由本院依職權宣告。至原告敗訴部分，其假執行
    聲請失所依附，爰予駁回。另依民事訴訟法第392條第2項規
    定，職權宣告被告如預供擔保，免為假執行。
七、本件事證已臻明確，其餘攻擊防禦方法及舉證，經核與判決
    結果不生影響，無逐一論列之必要，併予敘明。
八、訴訟費用負擔之依據：民事訴訟法第79條。
中　　華　　民　　國　 111　　年　　3 　　月　　11　　日
                  橋頭簡易庭　法　　　官  楊博欽
以上正本係照原本作成。
如不服本判決，應於送達後20日內，向本院提出上訴狀並表明上
訴理由，如於本判決宣示後送達前提起上訴者，應於判決送達後
20日內補提上訴理由書（須附繕本）。
中　　華　　民　　國　 111　　年　　3 　　月　　11　　日
                              書　記　官  程淑萍